Inventaris van het archief van de Oude West-Indische Compagnie (Oude WIC), 1621-1674 (1711)
Nationaal Archief, Den Haag
- KAMER ZEELAND, D..
  - BRAZILIË, D.4.
    - Overgekomen brieven en papieren van Brazilië., 1630-1654.; 49-67; 18 pakken
      - 1652-1654. (tevens Curaçao), 67
        - Memorie (kopie) van Mattias Beck, in het fort Schoneburg, over de zilvermijnen van Siara., 1653 maart 3, 62.
          Zie voor het in het stuk vermelde journaal: inv.nr. 65, volgnummers 77 en 106.
        - Brief (kopie) van de hoge regering van Brazilië, W. van Schonenborch, Hendr. Haexcs en M. van Goch, aan de vergadering van de Heren XIX., 1653 maart 3, 63.
        - Kantbeschikking van de hoge regering van Brazilië op een verzoekschrift van Adam van de Mandere., 1653 april 17, 64.
        - Verzoekschrift van Adam van de Mandere aan de hoge regering van Brazilië, met kantbeschikking., 1653 mei 20, 65.
        - Brief (kopie) van de hoge regering van Brazilië, W. van Schonenborch en Hendr. Haexcs, aan de vergadering van de Heren XIX., 1653 mei 21, 66.
        - Brief (kopie) van de hoge regering van Brazilië, W. van Schonenborch en H. Haexcs, aan de Staten-Generaal, met een opgave van bijlagen., 1653 mei 21, 67.
          Gefolieerd 1-3.
        - Verslag (kopie) van verhoor van Bento Machiado Forao, schipper van het gezonken schip St. Andries., 1653 juni 9, 68.
        - Brief (kopie) van de hoge regering van Brazilië, W. van Schonenborch en Hendr. Haexcs, aan de vergadering van de Heren XIX, met een opgave van bijlagen., 1653 juni 13, 69.
        - Onderschepte brief (kopie vertaald uit het Portugees) van Joao Suzarto de Andrade, uit Angola, aan de koning van Portugal., 1653 juni 17, 70.
        - Brief (kopie) van de hoge regering van Brazilië, W. van Schonenborch en Hendr. Haexcs, aan de vergadering van de Heren XIX., 1653 juni 30, 71.
        - Brief (kopie) van Mattias Beck, in het fort Schoneburg te Siara, aan de vergadering van de Heren XIX., 1653 juli 23, 72.
        - Lijst van buitgemaakte schepen op de kust van Brazilië, vanaf 9 juni 1653 tot 30 oktober 1653., 1653 november 11, 73.
        - Brief (kopie) van de hoge regering van Brazilië, W. van Schonenborch en Hendr. Haexcs, aan de Staten-Generaal., 1653 november 10, 74.
        - Brief (duplicaat) van de hoge regering van Brazilië, W. van Schonenborch en Hendr. Haexcs, aan de vergadering van de Heren XIX, met een opgave van bijlagen., 1653 november 21, 75.
        - Brief (kopie) van de hoge regering van Brazilië, W. van Schonenborch, Hendr. Haexcs en M. van Goch, aan de vergadering van de Heren XIX., 1653 november 21, 76.
          Gelezen 9 februari 1654.
        - Brief (kopie) van de hoge regering van Brazilië, W. van Schonenborch en Hendr. Haexcs, aan de vergadering van de Heren XIX., 1653 december 3, 77.
        - Bekendmaking van Francoijs Baretto, generaal van Brazilië, gouverneur van Pernambuco, waarin hij de vijandelijke troepen een vrije aftocht belooft., 1653 december 25, 78.
        - Brief van Huijbrecht Brest aan Adam van Mandere, koopman op het schip Westvriesland bij Paraiba., 1654 januari 18, 79.
        - Brief van de hoge regering van Brazilië, W. van Schonenborch, aan koopman Adam van Manderen en aan Hendrick Jansen Puijnbroeck, schipper van het schip Westfrieslant, bij Paraiba., 1654 januari 19, 80.
        - Brief van Huijbrecht Brest, te Ressiff, aan Adam van de Manderen, koopman op het schip Westfrieslant, liggende te Paraiba., 1654 januari 19, 81.
        - Recipisse van Guillaume de Hauthain, kolonel en gouverneur van Paraiba, voor Adam van Mandere en Heijndrick Jansz. Puijenbronck., 1654 januari 25, 82.
        - Staat van de sterkte van militairen en treinspersonen in Mauritsstad en omliggende forten., 1654 januari 29, 83.
        - Lastgeving voor kapitein Gijsbert de Tint van Guillaum d'Hauthain, op s lands schip Dordregt., 1654 februari 2, 84.
        - Staat van de stukken geschut in de forten van Pernambuco, Itamaraca en Paraiba, die in handen van de Portugezen zijn overgegaan., 1654 januari 27, 85.
        - Brief (kopie) van president W. van Schonenborch en de raden Hendr. Haexcs en M. van Goch, aan de vergadering van de Heren XIX (?)., 1653 maart 1, 86.
          Op voorzijde: 6. Op achterzijde: A.
        - Brief (kopie) van fiscaal J. le Maire aan de vergadering van de Heren XIX, waarin verwezen wordt naar de sententies jegens Gerrit Janssen en Henricus Casparij Torquinij., 1653 februari 23, 87.
        - Verklaring (kopie) van militaire hoofdofficieren van Brazilië, Wil. van Lobbrecht, Nikolaes Claesen en Willem ter Berghe, te Mauricia, aan de vergadering van de Heren XIX, naar aanleiding van de resolutie van de Staten-Generaal van 29 december 1651., 1652 juli 11, 88.
        - Sententie van de raad van justitie van Brazilië jegens de weduwe van Balthasar Fonseca, ondertekend door Gijsbert de With, Samuel Halters, Jaecques van Ceulen, Mathijs Grousius en Edmont de Fosse., 1653 januari 11, 89.
        - Extract-resolutie van de Staten-Generaal, met aantekening van de secretaris van de raad van justitie van Brazilië, J. Cornelissen., 1651 mei 20, 90.
        - Twee contracten (kopieën) tussen Abraham Cohen en de hoge regering van Brazilië, gedateerd 28 mei en 1 juli 1652., 1652 juli 1, 91.
        - Inventaris van de magazijnen van de droge en natte vivres te Recife., 1653 februari 25, 92.
        - Opgave van de rekenkamer van Brazilië aan de hoge regering over de vereiste hoeveelheden vivres., 1653 februari 26, 93.
          Op voorzijde: CC. Op achterzijde: H.
        - Brief van de kamer Amsterdam aan de kamer Zeeland, ten geleide van een aantal papieren dat in Engelse handen is geweest, met opgave van de bijgaande papieren., 1654 februari 27, 94.
        - Overzicht van de voorraden ammunitie, geweren en materialen die nog in de magazijnen van Recife aanwezig waren tijdens de overgave aan de Portugezen., 1654 augustus 31, 95.
        - Brief (kopie) van Mattias Beck, op het eiland de Barbados, aan de vergadering van de Heren XIX., 1654 oktober 8, 96.
        - Stukken betreffende cargasoenen van Samuel Trezel en compagnons, Mareschael, G. Crol, L. de Keijser en A. van Daele., 1636-1652, 97.
          Betreft facturen, cognossementen, recipissen, kwitanties, et cetera. De stukken zijn waarschijnlijk verzameld uit diverse jaren van overgekomen brieven en papieren.
    - Resolutie- en instructieboek van admiraal Maerten Thijssen en Politieke Raden te Recife en op het schip 'Zeven Provinciën'., 2 oktober 1631 - 10 oktober 1632.; 45; 1 deel
    - Ondervragingen van de door admiraal Maerten Thijssen gevangen genomen Portugezen Fransisco Dies de Villa Nova en Emanuel Vieres van Port a Port., 1632 augustus 6 - september 2.; 45A; 3 stukken
    - Notulen, lidmatenlijst, doop- en huwelijksaantekeningen van Paraiba., 1635-1636.; ---; 1 stuk
      Aan te vragen als: nummer toegang 1.05.06 [Verspreide West-Indische Stukken], inv.nr. 1408.
    - Notulen van Hoge en Secrete Raden van Brazilië, Gouverneur en Raden van Brazilië en de Hoge Regering van Brazilië, 1635 maart 27 - 1652 mei 10, 1654.; 68-75; 8 pakken
      - 1635 (mrt) 27 - 1641 (jan) 5., 68
      - 1641 (jan) 1 - 1643 (mrt) 12., 69
      - 1643 (mrt) 13 - 1645 (sep) 8., 70
      - 1645 (sep) 8 - 1647 (aug) 22., 71
      - 1647 (aug) 23 - 1648 (dec) 3., 72
      - 1648 (dec) 2 - 1649 (dec) 6., 73
      - 1649 (dec) 7 - 1651 (feb) 15., 74
      - 1651 (feb) 16 - 1652 (mei) 10, 1654 (jan) 27 - 1654 (apr) 9., 75
    - Secrete Notulen van de Hoge Regering van Brazilië., 1642-1651.; 76; 1 pak
    - Instructie van de Staten-Generaal betreffende het bestuur van Brazilië., 23 augustus 1636.; 48; 1 stuk
    - Extract-resolutie van de Staten-Generaal betreffende de propositie van de Portugese ambassadeur in verband met de restitutie van Nederlands Brazilië., 15 oktober 1647.; ---; 1 stuk
      Aan te vragen als: nummer toegang 1.11.01.01 [Aanwinsten], inv.nr. 1356.
    - "Consideratiën over de tegenwoordige gelegentheydt van Brasil"., z.d.; ---; 1 stuk
      Aan te vragen als: nummer toegang 1.05.09 [Verspreide West-Indische Stukken], inv.nr. 730.
  - NIEUW NEDERLAND, D.5.
    - Brief van Isaack de Rasière aan (Samuel) Blommaert, bewindhebber der West-Indische Compagnie, bevattende een beschrijving van Nieuw-Nederland., Ongedateerd.; ---; 1 stuk.
      Aan te vragen als: nummer toegang 1.05.06 [Verspreide West-Indische Stukken], inv.nr. 2.
      Onvolledig. Er ontbreken minstens vier bladzijden.
      Overgenomen van de Koninklijke Bibliotheek 1866. Zie VROA Aanwinsten 1866
    - "Conditiën die door de burgemeesteren van Amstelredam gepreasenteerd werden aen alle degene die als Coloniers na Nieuw-Nederlandt willen vertrecken etc.", Gedrukt. Amsterdam 1656.; ---; 1 stuk.
      Aan te vragen als: nummer toegang 1.05.06 [Verspreide West-Indische Stukken], inv.nr. 6.
  - WILDE KUST (SURINAME, BERBICE, ESSEQUEBO, DEMERARY), D.6.
    Voor Curaçao zie de Overgekomen Brieven en Papieren van Brazilië.
    - Advies van Willem Constant aan mede-bewindhebbers om handelsbetrekkingen aan te knopen met de Wilde Kust., 1640.; ---
      Aan te vragen als: nummer toegang 1.05.09 [Verspreide West-Indische Stukken], inv.nr. 1177.
    - Notulen van de Kamer Zeeland betreffende Essequebo., 1 november 1653 - 19 november 1663.; 33; 1 deel
    - Verzoekschrift van Abraham Colijn, kassier van de directie van Nova Zeelandia (Essequebo) aan de Commissarissen over Nova Zeelandia om uitbetaling van zijn gage., Ongedateerd; 33A; 1 stuk
      Aangetroffen in inv.nr. 33.
    - Condities waarop de Gecommitteerde Raden van Zeeland de kolonie Essequebo weer hebben overgedragen aan de Kamer Zeeland, afschrift, 11 april 1670.; ---; 1 stuk
      Aan te vragen als: nummer toegang 1.05.09 [Verspreide West-Indische Stukken], inv.nr. 476
- KAMER DELFT, E..
  - Memoriaal van Cornelis van den Burch, boekhouder van de Kamer Delft., 1664-1674; ---; 1 deel
    Aan te vragen als: nummer toegang 1.11.01.01 [Aanwinsten], inv.nr. 2051.
- KAMER OP DE MAZE, F..
  - Overdrachtsaktes betreffende de huizen van de Kamer op het Haringvliet en de Nieuwe Haven te Rotterdam., 1624, 1631; ---; 2 charters
    Aan te vragen als: nummer toegang 1.05.01.02 [2e WIC], inv.nrs. 1324D en 1324E.
- KAMER NOORDERKWARTIER, G..
  - Overdrachtsakte van een pakhuis te Enkhuizen door Cornelis Sweerssen aan de kamer verkocht en een schuldbekentenis van de Kamer daarvoor, met afschriften van later datum., 1639.; ---; 1 omslag
    Aan te vragen als: nummer toegang 1.05.01.02 [2e WIC], inv.nr. 1324A
  - Akte waarbij de kamer beloofd aan Ebeltje Sweers een schuldbrief te verlenen voor het geld dat de kamer haar nog schuldig is, door de aankoop van het huis "Het Ceperhuijs" te Enkhuizen, met afschrift van later datum., 30 juni 1667.; ---; 1 omslag
    Aan te vragen als: nummer toegang 1.05.01.02 [2e WIC], inv.nr. 1324.
- OVERIGE STUKKEN, H..
  - Brief van Gerard Boogard [Gerret Bogert] kapitein van het schip De Fortuin, uit St. Christoffel, betreffende de inname van St. Eustatius, met bijlagen., 1666; 86; 1 stuk
    Plaats; St. Christopohorie (= St. Kitts)
    "Pampieren van het eylandt St. Eustache"; "Pampieren van de commissievaarder Govert Bogaert van Curacao etc."
  - Condities waarop participanten van de WIC een fonds of kapitaal zullen fourneren voor de "behandeling" van de Goudkust in Guinea, Adra, Popo en de Rio Benijn., 1668; 87; 1 stuk
    "rec. 12 november 1668" [Staten-Generaal?]